【裁判字號】    90,上訴,919
【裁判日期】    900619
【裁判案由】    毒品危害防制條例
【裁判全文】
臺灣高等法院臺中分院刑事判決                      九十年度上訴字第九一九號
    上  訴  人
    即  被  告  乙○○
右上訴人，因被告違反毒品危害防制條例案件，不服臺灣臺中地方法院九十年度訴字
第七一一號，中華民國九十年四月二十日第一審判決（起訴案號：臺灣臺中地方法院
檢察署八十九年度毒偵字第七八七號），提起上訴，本院判決如左：
    主  文
上訴駁回。
    事  實
一、乙○○於民國（下同）八十五年間，因違反槍砲彈藥刀械管制條例案件、恐嚇取
    財等罪，分別經臺灣臺中地方法院判處有期徒刑十月、一年，並經本院判決上訴
    駁回而確定，再定其應執行刑為有期徒刑一年八月，經通緝後於八十七年八月入
    監執行，至八十九年四月十六日執行完畢，猶不知悔改。又於八十七年間因施用
    毒品案件，經臺灣臺中地方法院裁定送臺灣臺中看守所附設勒戒所觀察勒戒後，
    認無繼續施用毒品之傾向，由臺灣臺中地方法院檢察署檢察官以八十七年度偵字
    第三三八二號不起訴處分確定。詎其又基於施用第一級毒品海洛因、第二級毒品
    安非他命之犯意，並各基於概括犯意，自九十年一月二日起，至同年一月三十一
    日止，連續在臺中市○○路富都別館三一二室房間內，於不定期時間，將第一級
    毒品海洛因摻入香菸內施用、及將第二級毒品安非他命置放於鋁薄紙上，其下以
    火加熱燒烤而吸食其煙霧之方式施用，連續施用第一級毒品海洛因、第二級毒品
    安非他命各多次。嗣於同年二月二日下午四時許，搭乘計程車在臺中市○○路三
    段一號前為警查獲，並當場扣得其持有之第一級毒品海洛因一包（驗餘淨重０．
    ０九公克，包裝淨重０．二二公克）與第二級毒品安非他命一包（毛重０．二公
    克，原審誤載為０‧三０公克，應予補正），經同院於九十年二月三日以九十年
    度毒聲字第五六三號裁定送臺灣臺中看守所附設勒戒所觀察勒戒後，認有繼續施
    用毒品之傾向，再以九十年度毒聲字第九五四號裁定施以強制戒治一年。
二、案經臺中市警察局第一分局報請臺灣臺中地方法院檢察署檢察官偵查起訴。
    理  由
一、右揭連續施用第一級毒品、第二級毒品之犯罪事實，迭據上訴人即被告（下稱被
    告）乙○○，分別於警訊及偵查、原審及本院審理時自白不諱，被告經警查獲時
    所採尿液，經送臺中市衛生局檢驗結果，雖僅呈甲基安非他命陽性反應，嗎啡則
    未能檢出陽性反應之情事，但入所時經臺灣臺中看守所附設勒戒所採集被告尿液
    鑑定之結果，被告尿液中均呈嗎啡、甲基安非他命之陽性反應之事實，有上開檢
    驗報告二份在卷可稽（參見偵查卷五九、四七頁），可見被告上開自白核與事實
    相符，巳堪採信。且被告所持有之白色粉末一包，經送法務部調查局鑑驗之結果
    ，確係第一級毒品海洛因之情節，有法務部調查局九十年三月十九日（九０）陸
    （一）字第九０一三六二三０號鑑定通知書附卷可稽（參見原審卷十五頁），此
    外，復有第一、二級毒品海洛因（驗餘淨重０．０九公克，包裝淨重０．二二公
    克）、安非他命（毛重０．二公克）各一包扣案可稽，益見被告上開自白，堪予
    採信。雖被告於本院九十年五月二十八日調查時，辯稱其只在一月二十四日、一
    月三十一日施用毒品海洛因、安非他命各一次云云，但被告於本院九十年六月十
    二日審理時，就其連續施用毒品各多次之情事，供承不諱在卷，經核其警訊及偵
    查、原審所供情節均各有不同，佐以被告被查獲時仍持有海洛因、安非他命各一
    包之情事，堪認被告上開所辯其僅各施用一次毒品云云，無非係卸責之詞，難以
    採信，是被告上開連續施用第一級毒品、第二級毒品之次數，堪認各在二次以上
    ，且係不定期施用，至為顯明。再者，被告前因施用毒品案件，經原審裁定送臺
    灣臺中看守所附設勒戒所觀察勒戒後，認無繼續施用毒品之傾向，而經臺灣臺中
    地方法院檢察署檢察官以八十七年度偵字第三三八二號不起訴處分確定，此有臺
    灣臺中地方法院檢察署刑案資料查註紀錄表與臺灣高等法院被告全國刑案資料表
    各一紙在卷可憑，其於五年之內，再犯毒品危害防制條例第十條第一、二項之罪
    ，經原審於九十年二月三日以九十年度毒聲字第五六三號裁定送臺灣臺中看守所
    附設勒戒所觀察勒戒後，認有繼續施用毒品之傾向，再經原審裁定應強制戒治，
    此有臺灣臺中看守所附設勒戒所九十年二月十四日九十中所正總字第０四九０號
    函所檢附「有無繼續施用毒品傾向證明書」一份附卷可參，事證亦甚顯然，被告
    於本院空口辯稱該有無繼續施用毒品傾向證明之核發，尚非正確云云，亦難採取
    ，是被告上開連續施用第一級、第二級毒品之犯行，均堪認定。
二、核被告所為，係犯毒品危害防制條例第十條第一項施用第一級毒品、第二項施用
    第二級毒品罪。被告持有第一、二級毒品之低度行為，為施用第一、二級毒品之
    高度行為所吸收，均不另論罪。被告所犯上揭施用第一、二級毒品犯行，先後均
    有多次之犯行，時間緊接，所犯構成要件相同，顯係基於概括之犯意反覆為之，
    為連續犯，均依刑法第五十六條之規定以一罪論，並各加重其刑。且被告所犯上
    揭二罪間，犯意各別，罪名不同，應分論併罰。又被告曾於八十五年間犯違反槍
    砲彈藥刀械管制條例案件、恐嚇取財等罪，分別經臺灣臺中地方法院判處有期徒
    刑十月、一年，並經本院上訴駁回而確定，再定其應執行刑為有期徒刑一年八月
    ，經通緝後，連同另案之觀察勒戒十四日，而於八十九年四月十六日執行完畢之
    情事，有臺灣臺中地方法院檢察署刑案資料查註紀錄表與臺灣高等法院被告全國
    刑案資料表各一紙在卷可供核對，其於五年之內，再犯本件有期徒刑以上之二罪
    ，均為累犯，應依刑法第四十七條之規定加重其刑，並各遞加重之。原審經審理
    之結果，認被告罪證明確，因而適用毒品危害防制條例第十條第一項、第二項、
    第十八條第一項前段、第二十條第三項，刑法第十一條前段、第五十六條、第五
    十一條第五款、第四十七條等規定，並審酌被告於犯後坦承犯行，態度良好，尚
    知所悔悟等一切情狀，就施用第一級毒品部分，量處有期徒刑十月，就施用第二
    級毒品部分，量處有期徒刑七月，且定其應執行刑為有期徒刑一年四月，以資懲
    儆。且就扣案之第一、二級毒品海洛因（驗餘淨重０．０九公克，包裝淨重０．
    二二公克）、安非他命（毛重０．二公克，原審誤載為０‧三０公克，應予補正
    ）各一包，諭知應依毒品危害防制條例第十八條第一項前段規定宣告沒收銷燬之
    ，經核其認事用法，尚無違誤，量刑亦屬允當，被告提起上訴，辯稱原審量刑過
    重云云，但依被告前有殺人未遂、妨害自由之前科外，另於八十二年兩度因施用
    麻醉藥品案件，經判決有期徒刑四月、六月，均經易科罰金完畢，又於八十五年
    再犯上開兩案，經判決有期徒刑一年八月，不到案執行，本案又查獲其他身分證
    證件，足見被告上開所辯，難以採取，是其上開上訴意旨，難認有理由，其上訴
    應予駁回。
據上論斷，應依刑事訴訟法第三百六十八條，判決如主文。
本案經檢察官甲○○到庭執行職務
中      華      民      國      九十       年     六     月    十九     日
                                臺灣高等法院臺中分院刑事第二庭
                                      審判長法  官  羅  禮  政
                                            法  官  陳  欣  安
                                            法  官  蔡  聰  明
右正本證明與原本無異。
施用第一級毒品部分，檢察官及被告，均得上訴，
施用第二級毒品部分，檢察官及被告，均不得上訴。
如不服本判決應於收受送達後十日內向本院提出上訴書狀，其未述上訴之理由者並
得於提起上訴後十日內向本院補提理由書（均須按他造當事人之人數附繕本）。
                                            書記官    瑞  芳
中      華      民      國      九十       年     六     月    二十     日
毒品危害防制條例第十條：
施用第一級毒品者，處六月以上五年以下有期徒刑。
施用第二級毒品者，處三年以下有期徒刑。
                                                                        Ｒ


司法院資訊處製作；財團法人民間司法改革基金會備份。
